【裁判字號】    89,簡上,692
【裁判日期】    921118
【裁判案由】    耕地租佃爭議
【裁判全文】
臺灣臺北地方法院民事裁定                        八十九年度簡上字第六九二號
    上  訴  人  甲○○
    訴訟代理人  黃景安律師
    被上訴人    台北縣新店市公所
    法定代理人  乙○○
    訴訟代理人  劉厲生律師
當事人間耕地租佃爭議事件，上訴人對於九十二年六月二十五日本院第二審判決提起
上訴，本院裁定如左：
    主        文
上訴駁回。
第三審訴訟費用由上訴人負擔。
    理        由
一、按對於簡易訴訟程序之第二審裁判，提起第三審上訴或抗告，須經原裁判法院之
    許可。前項許可，以訴訟事件所涉及之法律見解具有原則上之重要性者為限。民
    事訴訟法第四百三十六條之三第一項第二項定有明文。其中所謂「原則上之重要
    性」，係指該訴訟事件所涉及之法律問題意義重大，而有加以闡釋之必要者而言
    。蓋適用簡易程序之事件，因其訟爭金額不高，或通常不致牽涉複雜之法律問題
    ，基於訴訟經濟之考量，本以不得上訴第三審為原則。惟若為避免法律見解歧異
    ，維持法律之安定，暨賡續法官造法之可能性，倘訟爭之簡易事件中，涉有「原
    則上重要性」之法律爭議，遂例外准許提起第三審上訴，俾使第三審法院得有解
    決此等法律爭議之機會。因此，倘訟爭之法律問題最高法院業已表示其見解者，
    自無所謂「原則上重要性」可言。
二、本件上訴意旨雖略以：（一）上訴人於原審一再主張被上訴人就其指上訴人濫墾
    、變更地形、地貌達五二○平方公尺之處應予證明，惟被上訴人並未舉證以實其
    說，原審就上訴人之主張為何不可採，未據原判決敘明理由。（二）若被上訴人
    指上訴人變更地形地貌之處，即上訴人築儲水池之平坦地，上訴人主張該平坦地
    早在兩造訂立租約前已存在，有民國七十五年之空照圖為證，並經新店地政事務
    所人員簡元耀證述在卷，原審就簡元耀之證言為何不可採為上訴人有利之證據，
    未據原判決敘明理由。（三）上訴人利用平坦地上之廢棄豬舍及草屋築儲水池，
    並非不自任耕作，原判決適用法規顯有錯誤。（四）系爭土地地目為林，依最高
    法院八十八年四月十三日八十八年度第三次民事庭會議決議通過之八十八年台上
    字第一號民事判例，並無耕地三七五減租條例之適用，原判決適用法規顯有錯誤
    為由，提起第三審上訴。惟查其所指摘內容，係僅就原判決取捨證據、認定事實
    之職權行使，加以指摘，或就原判決已論斷者，泛言未論斷，並無所涉及之法律
    見解具有原則上之重要性之情事。至上訴人主張最高法院八十八年台上字第一號
    民事判例，已就耕地三七五減租條例之適用範圍表示見解，自無所謂「原則上重
    要性」之法律爭議。且原判決既認為被上訴人得依租約第七條第一項第三、五款
    約定，終止租約，上訴人是否違反耕地三七五減租條例，亦不影響本件判決結果
    。從而，上訴人之第三審上訴指摘之法律見解，並無原則上之重要性，其上訴自
    屬不應准許。
四、爰依民事訴訟法第四百三十六條之三第三項、第九十五條、第七十八條，裁定如
    主文。
中      華      民      國    九十二    年     十一     月     十八     日
                                      民事第三庭審判長法  官   謝碧莉
                                                      法  官   李維心
                                                      法  官   李慈惠
正本係照原本作成
如不服本裁定，應於送達後十日內向本院提出抗告狀。
中      華      民      國    九十二    年     十一    月      十九     日
                                                      書記官    林秀娥


司法院資訊處製作；財團法人民間司法改革基金會備份。
